臺灣新竹地方法院民事簡易判決  
111年度竹簡字第168號
原      告  沈正鎰  
被      告  買鳳嬌  

            謝承璋  


上列當事人間遷讓房屋等事件，本院於民國111年6月21日辯論終
結，判決如下：
    主      文
被告買鳳嬌應將門牌號碼新竹市○區○○路○○○巷○弄○號二樓房屋全
部騰空遷讓返還與原告。
被告買鳳嬌應給付原告新臺幣貳萬柒仟元，及自民國一一一年四
月一日起至遷讓房屋之日止，按月給付原告新臺幣肆仟伍佰元。
被告買鳳嬌應給付原告新臺幣參仟捌佰貳拾元，其中新臺幣貳仟
伍佰肆拾柒元由被告謝承璋連帶給付之。
原告其餘之訴駁回。
訴訟費用新臺幣玖佰陸拾貳元由被告買鳳嬌負擔，新臺幣參拾捌
元由被告連帶負擔。
本判決原告勝訴部分得假執行。
    事實及理由
壹、程序方面：
一、按訴狀送達後，原告不得將原訴變更或追加他訴，但擴張或
    減縮應受判決事項之聲明者，不在此限，民事訴訟法第255
    條第1項第3款定有明文。原告以被告買鳳嬌向其承租門牌號
    碼：新竹市○區○○路000巷0弄0號2樓房屋（下稱系爭房屋）
    ，由被告謝承彰為連帶保證人，因租期已屆至，請求被告騰
    空遷讓系爭房屋，並請求給付積欠租金、電費及違約金，而
    聲明：被告等應將系爭房屋全部騰空遷讓返還與原告，並付
    清積欠原告房屋租金及電費合計新臺幣（下同）30,820元，
    及自民國111年4月1日起至交屋日止，按月給付賠償金4,500
    元。嗣於言詞辯論程序中，就聲明第1項前段僅限於被告買
    鳳嬌，第1項後段則請求被告連帶給付，有起訴狀、言詞辯
    論筆錄在卷可憑。經核與前開規定相符，應予准許。
二、被告買鳳嬌、謝承璋經合法通知，均未於言詞辯論期日到場
    ，核無民事訴訟法第386條各款所列情形，爰依原告之聲請
    ，准由其一造辯論而為判決。
貳、實體方面：
一、原告起訴主張：被告買鳳嬌於109年9月22日向原告承租系爭
    房屋，並邀被告謝承璋擔任連帶保證人，約定租期自109年1
    0月1日起至110年9月底止，每月租金4,500元，於每月10日
    前給付，被告買鳳嬌並於訂約時給付押租保證金6,000元。
    租期屆滿後，原告同意被告買鳳嬌再續租半年至111年3月31
    日止（下稱系爭續租）。詎被告買鳳嬌自110年10月1日起即
    未按期給付租金，經原告多次催告，惟被告並未置理。因租
    期已屆至，原告自得請求被告買鳳嬌遷讓返還系爭房屋及請
    求被告買鳳嬌及謝承璋連帶給付積欠110年10月至111年3月
    之租金27,000元，及積欠110年8月21日至110年10月20日止
    之電費3,820元。再兩造租賃契約期限已屆至，被告買鳳嬌
    未依約遷讓交還爭爭房屋與原告，依系爭租賃契約第6條約
    定，原告得請求被告買鳳嬌、謝承璋連帶賠償自111年4月1
    日起至遷讓返還系爭房屋之日止，按月給付原告4,500元之
    違約金等語。並於本院聲明：（一）被告買鳳嬌應將系爭房
    屋全部騰空遷讓返還與原告。（二）被告買鳳嬌、謝承璋應
    連帶給付原告30,820元，及自111年4月1日起至交屋日止，
    按月給付賠償金4,500元。
二、被告買鳳嬌、謝承璋經合法通知，均未於言詞辯論期日到場
    ，亦未提出書狀作何聲明或答辯。
三、本院之判斷：
（一）原告主張之事實，業據提出房屋租賃契約書、通訊軟體LI
      NE對話截圖、電費房租計價單、估價單、存證信函、退回
      信封、調解不成立證明書、房屋現值核定通知書等件為證
      （見本院卷第15至51頁及第75頁）。而被告買鳳嬌、謝承
      璋經合法通知迄均未到庭爭執，亦未提出書狀作何答辯，
      自堪信原告之主張為真實。
（二）按承租人於租賃關係終止後，應返還租賃物，民法第455
      條前段定有明文。又兩造簽訂之系爭租約契約第6條前段
      亦約定：「乙方（即被告買鳳嬌）於租期屆滿時，除經甲
      方（即原告）同意繼續出租外，應即日將租賃房屋誠心按
      照原狀遷空交還甲方。」，本件系爭續租期間業已屆至，
      租賃法律關係因屆期而消滅。從而，原告依租賃之法律關
      係，請求被告買鳳嬌將系爭房屋騰空遷讓返還原告，即屬
      有據。
（三）次按承租人應依約定日期，支付租金，民法第439條前段
      定有明文。又兩造簽訂之系爭租賃契約書第3、4條已約明
      ：租金每個月4,500元，應於每月10日前繳納，每次應繳1
      個月份，承租人不得藉詞拖延。查本件被告買鳳嬌既向原
      告承租房屋使用，自負有給付租金之義務，且原告與被告
      買鳳嬌達成系爭續租是延用合約期限，顯然對於租金之約
      定係依系爭租賃契約之約定，然被告買鳳嬌未依約按時繳
      付租金，積欠109年10月至110年3月共6個月租金合計27,0
      00元（計算式如下：4,500元×6＝27,000元）未給付。從而
      ，原告本於租賃之法律關係，請求被告買鳳嬌給付積欠之
      租金共計27,000元，尚屬有據。
（四）再依兩造簽訂之系爭租賃契約書第3條後段註記：「電費
      另外，電費每度5元計價，公設電費每個月另收50元。」
      ，本件原告主張兩造就電費係約定由使用者之被告買鳳嬌
      負擔，應為可採。原告主張系爭房屋有設置獨立電錶，原
      告雙月20日會去抄電錶，上次抄電錶時間為108年8月20日
      ，度數為19389度，至110年10月20日電錶度數為20133度
      ，之後電錶就沒動了，並提出電費計算單及收取電費、租
      金估價單為據（見本院卷第37、39頁），故原告請求被告
      買鳳嬌給付積欠之電費共計3,820元【計算式：（20133度
      －19389度）×5＋100＝3,820】，亦應准許。
（五）又按當事人得約定債務人於債務不履行時，應支付違約金
      。違約金，除當事人另有訂定外，視為因不履行而生損害
      之賠償總額。其約定如債務人不於適當時期或不依適當方
      法履行債務時，即須支付違約金者，債權人除得請求履行
      債務外，違約金視為因不於適當時期或不依適當方法履行
      債務所生損害之賠償總額；民法第250條定有明文。契約
      當事人以確保債務之履行為目的，約定於債務人不履行債
      務或不為適當之履行時，所應支付之違約金，除契約約定
      其為懲罰性之違約金外，概屬於賠償總額預定性之違約金
      ，以免對債務人造成不利。依系爭租賃契約第6條後段約
      定，被告買鳳嬌如不於租期屆滿時交還房屋時，原告每月
      得向被告買鳳嬌請求按租金5倍之違約金至遷讓完了之日
      止，有契約書在卷可憑。依前揭規定、說明，兩造前開約
      定，應屬因不履行而生損害之賠償總額之預定。茲兩造間
      系爭續租租約已於110年3月31日期滿，被告迄今仍未將系
      爭房屋騰空遷讓交還原告，故依上開租賃契約約定請求被
      告買鳳嬌自110年4月1日起至遷讓系爭房屋止給付違約金
      ，自屬有據。本院審酌系爭房屋位在巷弄，供作住家使用
      等情，原告向被告買鳳嬌請求違約金，自110年4月1日起
      至遷讓系爭房屋止以每月4,500元應為適當，亦屬有據。
（六）末按稱保證者，謂當事人約定，一方於他方之債務人不履
      行債務時，由其代負履行責任之契約；就定有期限之債務
      為保證者，如債權人允許主債務人延期清償時，保證人除
      對於其延期已為同意外，不負保證責任，民法第739條、
      第755條定有明文。原告雖主張被告謝承璋為原告與被告
      買鳳嬌間所訂租賃契約之連帶保證人，並提出系爭租賃契
      約書為佐（見本院卷第15至22頁），然而，觀諸該份租約
      之租期為109年10月1日至110年9月底止，而原告與被告買
      鳳嬌達成續租半年之協議，並提出雙方LINE通話為證（見
      本院卷第27頁），而原告於並未舉證證明被告謝承璋就系
      爭續租另有同意擔任連帶保證人之意思表示，依前開規定
       意旨，被告謝承璋既未於原告與被告買鳳嬌間之系爭續
      租之租約擔任連帶保證人，自無由被告謝承璋就109年10
      月1日起至110年3月31日止之租賃關係負連帶保證之理。
      是原告請求被告謝承璋超過109年10月1日後產生之積欠租
      金、電費及違約金部分負連帶保證責任，應屬無據。另被
      告謝承璋依系爭租賃契約約定為被告買鳳嬌之連帶保證人
      ，系爭租賃契約第13條約定，被告買鳳嬌如有違背本契約
      各條項或損害租賃房屋等情事時，被告謝承璋應連帶負賠
      償責任並願拋棄先訴抗辯權，據此，原告請求被告謝承璋
      應連帶給付上開被告買鳳嬌積欠110年8月21日至110年9月
      30日止之電費2,547元（計算式如下：3,820×40/60＝2,547
      元，小數點以下四捨五入），應屬有據，逾此部份請求，
      即屬無據。　　　　　　
四、綜上所述，原告依租賃與連帶債務之法律關係，請求被告買
    鳳嬌將系爭房屋騰空遷讓返還予原告，並給付積欠租金27,0
    00元、電費3,820元，其中電費2,547元由被告謝承璋連帶給
    付，及被告買鳳嬌自110年4月1日起至交還系爭房屋日止，
    按月給付4,500元損害賠償，均為有理由，應予准許。逾此
    部分之請求，為無理由，應予駁回。本件係適用簡易程序所
    為被告敗訴之判決，爰依民事訴訟法第389條第1項第3款規
    定，依職權宣告假執行。
據上論結，本件原告之訴為一部有理由、一部無理由，依民事訴
訟法第436條第2項、第385條第1項、第389條第1項第3款、第79
條，判決如主文。
中　　華　　民　　國　　111 　年　　7 　　月　　6　　日
                  新竹簡易庭    法  官  邱玉汝
以上正本係照原本作成。
如對本判決上訴，須於判決送達後20日內向本院提出上訴狀；如
委任律師提起上訴者，應一併繳納上訴審裁判費。
中　　華　　民　　國　　111 　年　　7 　　月　　6 　　日
                                書記官  楊霽